臺灣屏東地方法院刑事判決　　　　　　　　　　　　　九十三年度訴字第七二九號
　　公　訴　人　臺灣屏東地方法院檢察署檢察官
　　被　　　告　戊○○　男　二.
　　選任辯護人　張賜龍律師
　　　　　　　　郭淑華律師
右列被告因搶奪案件，經檢察官提起公訴（九十三年度偵字第四一五六號）及臺灣高
雄地方法院檢察署檢察官移送併辦（九十三年度偵字第二五一五九號），本院判決如
左：
    主  　文
戊○○共同連續意圖為自己不法之所有，而搶奪他人之動產，處有期徒刑貳年。扣案
之六角扳手壹支沒收。
    事　　實
一、戊○○與子○○共同意圖為自己不法所有之犯意聯絡，基於搶奪之概括犯意由子
    ○○騎乘其母親所有車牌號碼ＰＲ５─０６０號重型機車搭載戊○○，沿路尋找
    作案目標，分別於如附表二編號一、二所示之時間、地點，趁如附表二編號一、
    二所示人士未及防範之際，以如附表二所示之方法，連續徒手奪取如附表二所示
    人士之皮包（詳如附表二編號一、二「犯罪所得財物欄」所載），得手後，均旋
    騎乘機車逃逸，嗣子○○將搶得之行動電話均變賣予位於高雄市三民區○○○路
    一號之詳穩通信行，且將變賣所得款項及搶得之現金平分花用殆盡，其餘物品則
    為如附表二編號一、二「備註欄」所示之處理。迄於九十三年八月二十一日二十
    三時許，為警在高雄縣大寮鄉○○村○○路一巷十三號三樓子○○之住處，查獲
    子○○，並扣得變賣前揭行動電話所得餘款三百元，復於同日二十三時三十分許
    ，在高雄縣鳳山市○○○路一九二巷一０一弄三九號戊○○之住處，查獲戊○○
    ，並扣得變賣前揭行動電話所得餘款一千元，兩人再會同警方至高雄縣高屏大橋
    下大寮段產業道路旁草叢內取出上開丟棄之丙○○所有如附表二編號二「備註欄
    」所示之物（業據被害人丙○○領回）。戊○○復基於意圖為自己不法之所有之
    概括犯意，並欲將所竊得之機車車牌懸掛於其所有原車牌號碼ＫＭ５─６１８號
    重型機車上供作行搶時所用，以避免查緝，自九十三年十一月下旬起至同年十二
    月十三日止，於如附表一編號一至編號四所示之時間、地點，持其所有客觀上足
    以對人之生命、身體構成危險之兇器六角扳手一支，連續竊取如附表一編號一至
    編號四所列之重型機車車牌，得手後，復單獨或與成年男子「王乃澤」共同基於
    意圖為自己不法所有之犯意聯絡，自九十三年十一月二十一日起至同年十二月十
    二日止，復承前搶奪之概括犯意，由戊○○騎乘其所有原車牌號碼ＫＭ５─６１
    ８號重型機車單獨或搭載「王乃澤」，分別於如附表二編號三至編號七所示時間
    、地點，趁如附表二編號三至編號七所示人士未及防範之際，以如附表二編號三
    至編號七所示之方法，連續徒手奪取如附表二編號三至編號七所示人士之皮（背
    ）包或手提袋（詳如附表二編號三至編號七「犯罪所得財物欄」所載），得手後
    ，均旋騎乘機車逃逸，嗣戊○○將搶得之行動電話均變賣予前開通信行，且將變
    賣所得款項及搶得之現金平分或獨自花用殆盡，其餘物品及竊得如附表一所列之
    車牌則為如附表一編號一至編號四、附表二編號三至編號七「備註欄」所示之處
    理。迄於九十三年十二月十三日十九時四十分許，為警在高雄縣鳳山市○○○路
    鳳西國中旁查獲戊○○騎乘其所有懸掛竊得之ＯＥＴ─５９３號車牌之原車牌號
    碼ＫＭ５─６１８號重型機車，並自其身上或其前開住處內取出癸○、己○○、
    丑○○、庚○○所有如附表二編號三、五、六、七「備註欄」所示之物（均據被
    害人領回），並扣得作案用之六角扳手一支。
二、案經屏東縣警察局屏東分局報請臺灣屏東地方法院檢察署檢察官偵查起訴及高雄
    縣警察局鳳山分局報請臺灣高雄地方法院檢察官轉送本院併案審理。
　　理　　由
一、右揭連續竊盜及搶奪之犯罪事實，業據被告於警詢、偵查及本院審理時均坦承不
    諱，核與被害人江偉豪、乙○○、甲○○、辛○○○、丙○○、癸○、蔡素玉、
    己○○、丑○○、庚○○指訴及同案被告子○○供述之情節大致相符，此外，復
    有警製之扣押筆錄、扣押物品目錄表、被害人丙○○、甲○○、癸○、己○○、
    鍾淑華、庚○○出具之贓物認領保管收據共六紙、車牌號碼ＰＲ５─０６０號重
    型機車之車籍作業系統查詢認可資料、江偉豪所有之車牌號碼ＸＰ３─２５２號
    之車輛竊盜、車牌失竊資料個別查詢報表及其出具之車牌遺失電腦輸入單、甲○○所有之車牌號碼ＯＥＴ─５９３號之行車執照、乙○○出具之車牌遺失證明單
    、劉聯祥所有之車牌號碼ＯＣＹ─１０３號重型機車之車籍作業系統資料、戊○○所有之車牌號碼ＫＭ５─６１８號重型機車之車籍作業資料在卷可稽，是被告
    上開自白核與事實相符。本案事證明確，被告上開連續竊盜及搶奪之犯行，洵堪
    認定。
二、按刑法第三百二十一條第一項第三款之攜帶兇器竊盜罪，係以行為人攜帶兇器竊
    盜為其加重條件，此所謂兇器，其種類並無限制，凡客觀上足對人之生命、身體
    、安全構成威脅，具有危險性之兇器均屬之，且祇須行竊時攜帶此種具有危險性
    之兇器為已足，並不以使用為必要，亦與行為人主觀上是否持以行兇無關（最高
    法院七十九年台上字第五二五三號判例、九十一年度台上第四○七九號、七十五
    年度台上第四二四九號判決參照），觀之本案被告持以竊盜者六角扳手，為金屬
    材質，質地堅硬，如持以行兇，依一般社會通念，足以使人之身體、生命產生危
    險，堪認為兇器，是縱被告攜帶六角扳手之目的係作為行竊工具，揆諸上開判例
    （決）意旨，仍構成刑法第三百二十一條第一項第三款之攜帶兇器竊盜罪，是選
    任辯護人所辯：被告攜帶扳手之目的係作為行竊工具，應論以刑法第三百二十條
    第一項之普通竊盜罪云云，委無足採，先予敘明。核被告所為，就附表一所示部
    分係犯刑法第三百二十一條第一項第三款之攜帶凶器竊盜罪、就附表二所示部分
    係犯同法第三百二十五條第一項之搶奪罪。被告就附表二所示編號(一)(二)犯行部分
    與子○○間、就附表二編號(五)所示犯行部分，與成年男子「王乃澤」間，分別有
    犯意聯絡及行為分擔，均為共同正犯。又被告先後四次加重竊盜、七次搶奪之犯
    行，均時間緊接，手段相同，所犯各係犯罪構成要件相同之罪名，顯均係基於概
    括犯意反覆為之，均應依連續犯之規定各論以一罪，並均依法加重其刑【搶奪罪
    部分，應論以情節較重之附表二編號(一)犯行（因該次參與人數二人，且所搶得財
    物較鉅）】。又被告竊取附表一所列之車牌係為作為搶奪使用，業據其供承在卷
    ，且其先後確係以上開竊得之車牌懸掛於其所有原車牌號碼ＫＭ５─６１８號重
    型機車上供作搶奪使用，是其所犯上開連續加重竊盜罪、連續搶奪罪之間，互有
    方法目的之牽連關係，依刑法第五十五條之規定，應從較重之連續搶奪罪處斷（
    因係論以情節較重之附表二編號(一)犯行，而該次係被告、與同案被告子○○共同
    為之，故主文諭知共同』）。檢察官雖僅就被告所為如附表二編號一、二所示之
    搶奪犯行起訴，餘者移送併辦部分未於起訴書中敘及，惟其餘竊盜、搶奪之事實
    與前開已起訴之犯罪事實間，具連續犯或牽連犯之裁判上一罪關係，已如上述，
    為起訴效力所及，本院自應一併予以審理。末查，被告之選任辯護人雖辯稱：被
    告於警局自行供出竊取車牌號碼ＯＣＹ─１０３車牌等部分犯行，應依自首之規
    定減輕其刑云云。惟按刑法第六十二條所規定之自首，以對於未發覺之罪，向有
    偵查權之機關或公務員自承犯罪，進而接受裁判為要件；而具有連續犯或牽連犯
    等裁判上一罪關係之犯罪，苟全部犯罪未被發覺前，行為人僅就其中一部分犯罪
    自首，固仍生全部自首之效力，反之，倘其中一部分犯罪已先被有偵查權之機關
    或公務員發覺，行為人事後方就其餘未被發覺之部分，自動供認其犯行時，仍為
    自白，而非自首，自不得適用自首之規定減輕其刑（最高法院八十一年度台上字
    第四七○三號、八十四年度台上字第五五五三號、八十五年度台上字第三九三五
    號判決意旨參照）。經查，證人即查獲本案之屏東縣警察局屏東分局員警鍾志善
    到庭證稱：九十三年八月二十一日有人報案說遭二名騎機車男子搶奪財物，渠等
    調閱遭搶的監視系統，發現車子是子○○家人的，後來渠等就在該車車籍地等候
    ，子○○就夥同另一友人回家，渠等就詢問子○○，子○○承認搶奪犯行，當時
    子○○就說是被告有一同作案，渠等就到被告住處，請被告協助調查，被告就承
    認犯行等語；及證人即查獲本案之高雄縣警察局鳳山分局員警丁○○到庭證稱：
    伊曾二次欲攔查被告，因被告當時分別騎承懸掛車牌號碼ＯＥＨ─７２８號、Ｘ
    Ｐ３─２５２號之重型機車，因上開車牌均為失竊車牌，所以伊知道被告有偷上
    開二面車牌，而且又有人報案說車牌號碼ＸＰ３─２５２號機車涉嫌搶奪，所以
    我們才會要攔被告，但均遭被告逃逸，第三次攔查到被告時，被告騎乘懸掛車牌
    號碼ＯＥＴ─５９３號車牌之重型機車，渠等聯絡車主，車主告知失竊，當時認
    為該車牌就是被告偷的，當時被告身上還有被搶的被害人（即丑○○）
    提款卡等語在卷（見本院卷第一二○頁至一二三頁）。既被告上開部分竊盜、搶
    奪犯行已經警方發覺，業據前開證人證述明確，則被告事後於高雄縣警察局鳳山
    分局接受詢問時，另供出其竊取車牌號碼ＯＣＹ─１０３號機車車牌一面之竊盜
    或其餘搶奪犯行，因與上開部分犯行具有連續犯或牽連犯之裁判上一罪關係，依
    上開說明，均不能認有自首之適用。爰審酌被告竊取車牌後，懸掛竊得車牌於其
    所有之機車上，並以機車搶奪被害人財物之犯罪手段，顯破壞社會善良風俗並危
    及道路使用人之安全，且其因犯罪所生之損害非輕，及被告適值青年，竟不思以
    己力牟取財物，而以此機車搶奪方式取財，其行為殊不足取，暨素行非佳，惟犯
    後坦承犯行，態度尚佳等一切情狀，量處如主文所示之刑，以示儆懲。扣案之六
    角扳手一支為被告所有，供其犯上開竊盜罪所用，業據被告供承在卷（見本院卷
    第一二六頁），自應依刑法第三十八條第一項第二款之規定宣告沒收；至前揭扣
    案之現金，係被告或同案被告子○○變賣搶得之行動電話所得餘款，業據被告及
    同案被告子○○於警詢中供述在卷（見警卷第八頁、第十頁），自非因犯罪直接
    所得之物，自不得依刑法第三十八條第一項第三款諭知沒收（最高法院十八年上
    字第一二○號判例、七十年度台上字第五五六九號判決參照）；至未扣案之車牌
    號碼ＫＭ５─６１８號重型機車一輛，雖係被告所有供本件犯罪所用之物，業據
    被告自承在卷，且有車牌號碼ＫＭ５─６１８號重型機車之車籍作業資料一份在
    卷足憑，然審酌上開機車價值不低，且非屬義務應沒收之物，本院認並無加以宣
    告沒收之必要，爰不為沒收之諭知，附此說明。
三、另臺灣高雄地方法院檢察署九十三年度偵字第二五一五九號移送併辦意旨略以：
    被告因需要機車車身機殼作為掩飾搶奪犯行之工具，竟意圖為自己不法之所有，
    於九十三年七月二十五日上午某時，在高雄縣鳳山市○○路一二八號前，竊取黃
    俊昇所有之車牌號碼ＸＸＷ─７１７號重型機車一部，並將上開機車車身機殼（
    引擎編號為ＳＡ２０ＥＣ５０２１８３號），以三千元代價請同案被告子○○換
    裝於戊○○自己所有之車牌號碼ＫＭ５─６１８號重型機車上，嗣為警於九十三
    年十二月十三日十九時十四分許在高雄縣鳳山市○○○路鳳西國中旁查獲，因認
    被告涉犯竊盜罪嫌，且與已起訴之前開竊盜案件有連續犯之裁判上一罪關係。惟
    查，被告始終否認有何於上述時、地竊取車牌號碼ＸＸＷ─７１７重型機車之情
    事，辯稱：伊是以三千元代價請子○○將上開機車車身機殼（引擎編號為ＳＡ２
    ０ＥＣ５０２１８３）換裝於自己所有之車牌號碼ＫＭ５─６１８號重型機車上
    ，車身機殼是子○○提供，伊完全不知情等語。觀之卷附被害人黃俊昇之指述及
    贓物認領保管單、車輛竊盜、車牌失竊資料個別查詢報表等證據，僅足為上開機
    車遭竊之證明，至於何人所竊，尚無法證明；至於被告所有前開機車車身機殼上
    雖紋有被害人黃俊昇失竊車輛之引擎號碼，然被害人黃俊昇於警詢中指稱；該車
    身機殼上的所紋編號ＳＡ２０ＥＣ５０２１８３之引擎號碼確實與伊失竊車牌號
    碼ＸＸＷ─７１７號重型機車之引擎號碼相符，但車身機殼與其所失竊的顏色不
    符等語，既該車身機殼與其失竊車輛之車身機殼顏色不符，則是否係被害人所失
    竊之車身機殼非無疑義，縱該車身機殼確係被害人黃俊昇所失竊車輛之車身機殼
    ，亦僅足以證明被告持有上開車牌號碼ＸＸＷ─７１７號重型機車之車身機殼，
    尚難遽認該失竊之車輛係被告所竊取；另證人即同案被告子○○雖於本院審理時
    到庭證稱：被告未曾以三千元代價委請伊將紋有引擎號碼ＳＡ２０ＥＣ５０２１
    ８３號之機車車身機殼換裝於車牌號碼ＫＭ５─６１８號重型機車上等情，然因
    此部分之證詞與其本身具有相當之利害關係，其證言是否可信，尚有疑義，況縱
    認證人所述屬實，而認被告上開辯解不可採信，然被告取得上開車身機殼之原因
    可能有多端，或係被告本於買賣，或係本於收受而取得，並非僅可能因竊盜而取
    得，是亦不足以此推論被告確有併辦意旨所指之竊盜犯行，此外別無其他證據可
    資證明被告確有此部分之犯行，是此併案部分自與本件犯罪事實之竊盜犯行，無
    連續犯之裁判上一罪關係，即非起訴效力所及，本院無從併予審理，應退由檢察
    官另行依法偵辦，併此說明。
據上論斷，應依刑事訴訟法第二百九十九條第一項前段，刑法第二十八條、第五十六
條、第三百二十五條第一項、第三百二十一條第一項第三款、第五十五條、第三十八
條第一項第二款，決如主文。
本案業經檢察官壬○○到庭執行職務。
中      華      民      國      九十四      年    三     月  　 三      日
                                         臺灣屏東地方法院刑事第六庭
                                             審判長法  官  石家禎
                                                   法  官  林家聖
                                                   法  官  許心
右正本證明與原本無異。
如不服本判決應於收受本判決送達後十日內向本院提出上訴書狀，其未敘述上訴理由
者，並得於提起上訴後十日內向本院補提理由書狀（均須按他造當事人之人數附繕本
）「切勿逕送上級法院」
                                                   書記官  林香如
中　　　華　　　民　　　國　　九十四　　年　　　三　　　月　　　四　　　日
附表一
┌─┬──────┬───────────┬────┬───────┬──────────┬──────────┐
│編│犯 罪 時 間 │ 犯　　罪　　地　　點 │ 被害人 │ 犯罪所得財物 │ 犯 　罪 　手 　法  │備         註       │
│號│            │                      │      　│              │                    │                    │
│  │            │                      │        │              │                    │                    │
├─┼──────┼───────────┼────┼───────┼──────────┼──────────┤
│一│民國九十三年│高雄縣鳳山市瑞興國小旁│劉聯祥  │車牌號碼ＯＣＹ│以六角扳手竊取      │將竊得之車牌懸掛於其│
│  │十一月下旬  │之安親班              │        │─１０３號重型│                    │所有原車牌號碼ＫＭ５│
│  │            │                      │        │機車車牌一面  │                    │─６１８號重型機車上│
│  │            │                      │        │              │                    │作為搶奪之用，用畢後│
│  │            │                      │        │              │                    │丟棄於高雄縣大寮鄉中│
│  │            │                      │        │              │                    │興村中興路大排水溝內│
│  │            │                      │        │              │                    │。                  │
│  │            │                      │        │              │                    │                    │
├─┼──────┼───────────┼────┼───────┼──────────┼──────────┤
│二│九十三年十二│高雄縣鳳山火車站前    │江偉豪  │車牌號碼ＸＰ３│以六角扳手竊取      │同上備註欄。        │
│  │月四日二十三│                      │        │─２５２號重型│                    │                    │
│  │時許        │                      │        │機車車牌一面  │                    │                    │
├─┼──────┼───────────┼────┼───────┼──────────┼──────────┤
│三│九十三年十二│高雄縣鳳山市○○路○段│乙○○  │車牌號碼ＯＥＨ│以六角扳手竊取      │將竊得之車牌懸掛於其│
│  │月十二日十七│三七七巷六弄一一號前  │        │─７２８號重型│                    │所有原車牌號碼ＫＭ５│
│  │時許        │                      │        │機車車牌一面  │                    │─６１８號重型機車上│
│  │            │                      │        │              │                    │作為搶奪之用，用畢後│
│  │            │                      │        │              │                    │丟棄置於高雄縣鳳山市│
│  │            │                      │        │              │                    │大智路橋下（鳳山溪）│
│  │            │                      │        │              │                    │內。                │
├─┼──────┼───────────┼────┼───────┼──────────┼──────────┤
│四│九十三年十二│高雄縣鳳山市○○路「鳳│甲○○  │車牌號碼ＯＥＴ│以六角扳手竊取      │將竊得之車牌懸掛於其│
│  │月十三日十九│農大樓」下            │        │─５９３號重型│                    │所有原車牌號碼ＫＭ５│
│  │十許        │                      │        │機車車牌一面  │                    │─６１８號重型機車上│
│  │            │                      │        │              │                    │欲作為搶奪之用，惟尚│
│  │            │                      │        │              │                    │未搶奪即遭警查獲。（│
│  │            │                      │        │              │                    │該車牌業據被害人領回│
│  │            │                      │        │              │                    │）                  │
└─┴──────┴───────────┴────┴───────┴──────────┴──────────┘
附表二
┌─┬──────┬───────────┬────┬───────┬──────────┬──────────┐
│  │犯 罪 時 間 │ 犯　　罪　　地　　點 │ 被害人 │ 犯罪所得財物 │ 犯 　罪 　手 　法  │備         註       │
├─┼──────┼───────────┼────┼───────┼──────────┼──────────┤
│一│九十三年八月│屏東市○○路四十三號之│辛○○○│皮包一只，內裝│子○○騎乘其母親所有│取走現金、行動電話，│
│  │十日二十時許│六                    │        │有現金新台幣（│車牌號碼ＰＲ５─０６│並將行動電話變賣予詳│
│  │            │                      │        │下同）四萬元、│０號重型機車搭載許文│穩通信行，得款項新台│
│  │            │                      │        │行動電話二支及│豪尾隨被害人，再由許│幣四千五百元，其餘物│
│  │            │                      │        │皮夾一個。    │文豪趁機出手搶奪被害│品均丟棄於高雄縣大寮│
│  │            │                      │        │              │人物品。            │鄉○○村○○路橋下大│
│  │            │                      │        │              │                    │排水溝內。          │
├─┼──────┼───────────┼────┼───────┼──────────┼──────────┤
│二│九十三年八月│屏東市○○路與廣東路口│丙○○  │皮包一只，內裝│子○○騎乘其母親所有│取走現金、行動電話，│
│  │二十一日十七│                      │        │有現金二百元、│車牌號碼ＰＲ５─０６│並將行動電話變賣予詳│
│  │時五十三分許│                      │        │行動電話一支、│０號重型機車搭載許文│穩通信行，得款新台幣│
│  │            │                      │        │小錢包及吸油面│豪尾隨被害人，再由許│二千元，其餘物品均丟│
│  │            │                      │        │紙。          │文豪趁機出手搶奪被害│棄於高雄縣高屏大橋下│
│  │            │                      │        │              │人物品。            │大寮段產業道路旁草叢│
│  │            │                      │        │              │                    │內（嗣尋獲，業據被害│
│  │            │                      │        │              │                    │人領回）。          │
├─┼──────┼───────────┼────┼───────┼──────────┼──────────┤
│三│九十三年十一│高雄縣鳳山市○○路與曹│癸○    │背包一只，內有│戊○○騎乘其所有懸掛│取走現金，並將馬來西│
│  │月十五日下午│公路口                │        │身分證、汽車駕│竊得之ＯＥＨ─７２８│亞貨幣二張、太平洋百│
│  │            │                      │        │駛執照、金融卡│號車牌之原車牌號碼Ｋ│貨禮卷三張百元、火車│
│  │            │                      │        │、信用卡、太平│Ｍ５─６１８號重型機│儲值卡二張、阿瘦皮鞋│
│  │            │                      │        │洋百貨公司禮券│車，尾隨被害人，趁機│ＶＩＰ卡一張、名佳美│
│  │            │                      │        │三張、臺灣鐵路│出手搶奪被害人物品。│精緻生活館會員卡一張│
│  │            │                      │        │管理局購票儲值│                    │等物留在身上（嗣業據│
│  │            │                      │        │卡兩張、馬來西│                    │被害人領回），其餘丟│
│  │            │                      │        │亞貨幣兩張、阿│                    │棄於華僑銀行門口。 │
│  │            │                      │        │瘦皮鞋ＶＩＰ卡│                    │                    │
│  │            │                      │        │一張、名佳美精│                    │                    │
│  │            │                      │        │緻生活館會員卡│                    │                    │
│  │            │                      │        │一張、現金二千│                    │                    │
│  │            │                      │        │五百元。      │                    │                    │
│  │            │                      │        │              │                    │                    │
├─┼──────┼───────────┼────┼───────┼──────────┼──────────┤
│四│九十三年十一│高雄縣鳳山市○○路一三│蔡素玉  │皮包一個，內有│戊○○騎乘其所有懸掛│取走行動電話與現金，│
│  │月二十一日十│號前                  │        │信用卡、晶片卡│竊得之ＯＣＹ─１０３│並將行動電話賣予詳穩│
│  │四時許      │                      │        │、身分證、健保│號車牌之原車牌號碼Ｋ│通信行，其餘物品丟棄│
│  │            │                      │        │卡、駕照、行車│Ｍ５─６１８號重型機│於高雄縣大寮鄉中興村│
│  │            │                      │        │執照各一張、汽│車，尾隨被害人，趁機│中興路大排水溝內。  │
│  │            │                      │        │車鑰匙、行動電│出手搶奪被害人物品。│                    │
│  │            │                      │        │話一支與現金二│                    │                    │
│  │            │                      │        │千三百元等。  │                    │                    │
│  │            │                      │        │              │                    │                    │
├─┼──────┼───────────┼────┼───────┼──────────┼──────────┤
│五│九十三年十二│高雄縣鳳山市○○路四五│己○○  │皮包一個，內含│戊○○騎乘其所有懸掛│取走行動電話與現金，│
│  │月五日二十二│之七號前              │        │皮夾、身分證、│竊得之ＸＰ３─２５２│並將行動電話變賣予詳│
│  │時十分許    │                      │        │駕照、行車執照│號車牌之原車牌號碼Ｋ│穩通信行，其餘物品則│
│  │            │                      │        │、行動電話二支│Ｍ５─６１８號重型機│置於住處（嗣業據被害│
│  │            │                      │        │、現金七千元等│車搭載「王乃澤」尾隨│人領回）。          │
│  │            │                      │        │物。          │被害人，再由「王乃澤│                    │
│  │            │                      │        │              │」趁機出手搶奪被害人│                    │
│  │            │                      │        │              │物品。              │                    │
├─┼──────┼───────────┼────┼───────┼──────────┼──────────┤
│六│九十三年十二│高雄縣鳳山市○○路三六│丑○○  │黑色手提袋一只│戊○○騎乘其所有懸掛│取走行動電話與現金，│
│  │月八日二十時│號鳳山教會門口        │        │，內含身分證、│竊得之ＸＰ３─２５２│並將行動電話變賣予詳│
│  │二十分許    │                      │        │、提款卡各一張│號車牌之原車牌號碼Ｋ│穩通信行，其餘物品則│
│  │            │                      │        │、信用卡三張、│Ｍ５─６１８號重型機│留在身上或置於住處（│
│  │            │                      │        │雨傘一支、鑰匙│車，尾隨被害人，趁機│嗣業據被害人領回）。│
│  │            │                      │        │一串、現金六千│出手搶奪被害人物品。│                    │
│  │            │                      │        │元及行動電話一│                    │                    │
│  │            │                      │        │支。          │                    │                    │
├─┼──────┼───────────┼────┼───────┼──────────┼──────────┤
│七│九十三年十二│高雄縣鳳山市○○路與東│庚○○  │手提袋一個，內│戊○○騎乘其所有懸掛│取走現金後，部分物品│
│  │月十二日十五│門街口                │        │含紅色小皮包、│竊得之ＯＥＨ─７２８│丟棄於高雄縣大寮鄉中│
│  │時十分許    │                      │        │黑色小皮夾、印│號車牌之原車牌號碼Ｋ│興村中興路大排水溝內│
│  │            │                      │        │度紙鈔及柬埔寨│Ｍ５─６１８號重型機│，部分置於住處。（除│
│  │            │                      │        │各一張、現金三│車，尾隨被害人，趁機│手提袋及黑色小皮夾外│
│  │            │                      │        │千五百元、鑰匙│出手搶奪被害人物品。│，其餘業據被害人領回│
│  │            │                      │        │二串等物。    │                    │）                  │
│  │            │                      │        │              │                    │                    │
└─┴──────┴───────────┴────┴───────┴──────────┴──────────┘
附錄本案論罪科刑法條全文：
中華民國刑法第三百二十一條第一項第三款
犯竊盜罪而有左列情形之一者，處六月以上、五年以下有期徒刑：
三  攜帶兇器而犯之者。
中華民國刑法第三百二十五條第一項：
意圖為自己或第三人不法之所有，而搶奪他人之動產者，處六月以上五年以下有期徒
刑。
